【裁判字號】    97,上訴,2892
【裁判日期】    970630
【裁判案由】    毒品危害防制條例
【裁判全文】
臺灣高等法院刑事判決                97年度上訴字第2892號
上  訴  人
即  被  告  甲○○
上列上訴人因毒品危害防制條例案件，不服臺灣基隆地方法院97
年度訴字第522號，中華民國97年5月19日第一審判決（起訴案號
：臺灣基隆地方法院檢察署97年度毒偵字第738 號），提起上訴
，本院判決如下：
    主  文
上訴駁回。
    事實及理由
一、依刑事訴訟法第350條、第361條、第362條、第367條規定，
    不服地方法院之第一審判決而上訴者，須提出上訴書狀，並
    應敘明具體理由，為上訴必備之程式；其所提出之書狀未敘
    述上訴理由，或僅曾以言詞陳述上訴理由者，均應於上述期
    間屆滿後20日內補提理由書於第一審法院。第一審法院經形
    式審查，認逾期未補提上訴理由者，應定期間先命補正；逾
    期未補正者，為上訴不合法律上之程式，應以裁定駁回。倘
    已提出上訴理由，但所提非屬具體理由者，則由第二審法院
    以上訴不合法律上之程式，判決駁回。而所謂具體理由，必
    係依據卷內既有訴訟資料或提出新事證，指摘或表明第一審
    判決有何採證認事、用法或量刑等足以影響判決本旨之不當
    或違法，而構成應予撤銷之具體事由，始克當之（例如：依
    憑證據法則具體指出所採證據何以不據證據能力，或依憑卷
    證資料，明確指出所為證據證明力之判斷如何違背經驗、論
    理法則）；倘僅泛言原判決認定事實錯誤、違背法令、量刑
    失之過重或輕微，而未依上揭意旨指出具體事由，或形式上
    雖已指出具體事由，然該事由縱使屬實，亦不足以認為原判
    決有何不當或違法者（例如：對不具有調查必要性之證據，
    法院未依聲請調查亦未說明理由，或援用證據不當，但除去
    該證據仍應為同一事實之認定），皆難謂係具體理由，俾與
    第二審上訴制度旨在請求第二審法院撤銷、變更第一審不當
    或違法之判決，以實現個案救濟之立法目的相契合，並節制
    濫行上訴（參照最高法院97年度台上字第892 號刑事判決意
    旨）。
二、本件被告不服原審判決，提起上訴，其於民國（下同）97年
    5 月30日提出上訴狀稱：「被告因施用毒品，經判決有期徒
    刑8月，緩刑5年，緩刑期間因列管，經警採尿發現有毒品反
    應，致遭本件之起訴、判決，被告已有悔意，請予機會改過
    自新」云云。
三、查原審判決係認定：「被告前因施用第一級及第二級毒品案
    件，經本院裁定觀察、勒戒後，因無繼續施用毒品之傾向，
    於民國（下同）96年10月26日釋放，並於同日經臺灣基隆地
    方法院檢察署檢察官以96年度毒偵字第1246號、第1397號為
    不起訴處分確定。詎其猶不知戒除施用毒品惡習，竟基於施
    用第二級毒品安非他命類（安非他命暨甲基安非他命）之犯
    意，於97年1月15日下午2、3時許，在其基隆市○○路227巷
    21弄30 號3樓住處內，以將安非他命類置於玻璃球吸食器內
    加熱燒烤，再吸食所產生煙霧之方式，施用第二級毒品安非
    他命類1 次；復另行起意，並基於施用第一級毒品海洛因之
    犯意，於97年1 月16日上午7、8時許，在前揭相同處所，以
    將海洛因摻入香菸內點燃吸食之方式，施用第一級毒品海洛
    因1次。嗣因係毒品列管調驗人口，為警於97年1月16日下午
    3 時許，至其前揭住處通知其至警局採尿送驗，結果呈安非
    他命類（安非他命及甲基安非他命）陽性反應及鴉片類陽性
    反應，而悉上情」等清，以被告所為，係犯毒品危害防制條
    例第10條第1項之施用第一級毒品罪及同條例第2項之施用第
    二級毒品罪。其持有第一級毒品海洛因及第二級毒品安非他
    命類係供施用，其持有第一級毒品及第二級毒品之低度行為
    ，應分別為施用第一級毒品及第二級毒品之高度行為所吸收
    ，均不另論罪。其所犯上述二罪，犯意各別，行為互殊，應
    予分論併罰，施用一級毒品罪量處有期徒刑陸月；施用二級
    毒品罪，量處有期徒刑參月，並定其應執行刑為有期徒刑捌
    月。至於上開上訴狀所稱: 「被告已有悔意，請予機會改過
    自新」部分，原審判決已詳細記載其審酌科刑之一切情狀稱
    ：「爰審酌毒品對於人體會產生成癮性，係足以危害個人健
    康及社會安全之管製藥物，被告經過觀察、勒戒後，猶不知
    戒除濫行施用毒品惡習，再犯本件施用第一級毒品及第二級
    毒品罪，暨其犯罪之自我麻醉動機、所生自我戕害結果，於
    他人尚不致造成損害及其犯後坦承犯行，且自行至醫院接受
    美沙東門診治療，生理依賴症狀已大幅改善，並持續接受戒
    癮團體心理治療，態度積極（見卷附衛生署基隆醫院診斷證
    明書）等一切情狀，就其所犯上述二罪，分別從輕量處如主
    文所示之刑，以示懲儆。」等情（原審判決第3 頁），故原
    審判決已就量刑刑度詳為審酌，並敘明理由，核無量刑刑度
    有違法或不當情事，被告上訴意旨空泛指稱：「被告已有悔
    意，請予改過自新機會」云云，尚不足以影響原審判決量刑
    刑度之本旨，亦不足以認為原審判決有何不當或違法，核非
    上開法條規定之上訴應敘述之具體理由，此外被告復未具體
    指摘原審判決關於認定事實、適用法律及量刑等事項，究竟
    有何違法或不當之具體情形。揆諸上開說明，本件上訴未敘
    述具體理由及不合法律上之程式，應予駁回，並不經言詞辯
    論為之。
據上論斷，應依刑事訴訟法第367條前段、第372條，判決如主文
。
中    華    民    國    97    年    6     月    30    日
                  刑事第三庭  審判長法  官  蔡秀雄
                                    法  官  謝靜恒
                                    法  官  許文章
以上正本證明與原本無異。
施用第一級毒品部分如不服本判決，應於收受送達後十日內向本
院提出上訴書狀，其未敘述上訴之理由者並得於提起上訴後十日
內向本院補提理由書（均須按他造當事人之人數附繕本）。
施用第二級毒品部分不得上訴。
                                    書記官  蔡慧娟
中    華    民    國    97    年    6     月    30    日


司法院資訊處製作；財團法人民間司法改革基金會備份。
